# 请教陈老师及各位老师，谢谢！

提问人：chenyiwei 时间：2017-05-09 19:35:33
1 、依据目前的信息不能判断收购乙、丙是否构成业务，但如果乙只持有丙的 12 ％股权则通常认为不构成业务的可能性较大。另外，收购澳洲公司的情况，以矿业公司居多，矿业公司多数是作为“单一资产实体”不认为构成业务的。 2 、根据具体案例分析，目前的主要争议可能是在于购买理财产品的现金流应列入哪个项目，对此应注意保持一贯性，个人更倾向于列入投资支付的现金。 3 、看保证金到期时是否直接用于抵付信用证款项。如否则作为筹资活动，如是则按开证用途列入相应项目。 4 、要考虑与资产负债表上处理的对应关系。这类支出最好的处理方法是计入未确认融资费用，在借款期限内摊销，相应地现金流建议作为支付的其他与筹资活动有关的现金。 5 、融资费用不论是否与项目相关均作为筹资活动现金流。 6 、建议到“论坛公务”板块投诉。

回答人：chenyiwei
1 、依据目前的信息不能判断收购乙、丙是否构成业务，但如果乙只持有丙的 12 ％股权则通常认为不构成业务的可能性较大。另外，收购澳洲公司的情况，以矿业公司居多，矿业公司多数是作为“单一资产实体”不认为构成业务的。 2 、根据具体案例分析，目前的主要争议可能是在于购买理财产品的现金流应列入哪个项目，对此应注意保持一贯性，个人更倾向于列入投资支付的现金。 3 、看保证金到期时是否直接用于抵付信用证款项。如否则作为筹资活动，如是则按开证用途列入相应项目。 4 、要考虑与资产负债表上处理的对应关系。这类支出最好的处理方法是计入未确认融资费用，在借款期限内摊销，相应地现金流建议作为支付的其他与筹资活动有关的现金。 5 、融资费用不论是否与项目相关均作为筹资活动现金流。 6 、建议到“论坛公务”板块投诉。

提问人：小文要努力 时间：2017-05-09 20:00:03
1 、如果乙公司是一个投资公司和一个壳公司对甲公司判断收购乙公司构成业务和非同一控制下收购是否有影响？如果不构成业务，作为资产收购？或者如何处理呢？谢谢。 2 、收购乙公司自然就持有了丙公司股权，已持有丙12%股权，丙公司是一个石油开采的公司，矿业公司不构成业务的案例有么？

回答人：chenyiwei
收购投资公司和壳公司都是不构成业务的可能性较大。矿业公司不构成业务的案例很多，请自行搜索。如果对矿业公司确认了商誉，则到采矿权期满或者矿藏采完时商誉必然减值。对这种明知一定时间后必然会减值的商誉不确认

提问人：小文要努力 时间：2017-05-10 08:55:01
目前收购对价小于可辨认净资产公允价值份额，确认了 1 亿的营业外收入，是否可以？如果不构成业务，那就要作为资产收购？谢谢

回答人：chenyiwei
乙公司为采矿公司，不应就其可辨认净资产公允价值份额大于收购价格的差额确认营业外收入。但后续在权益法下各年度损益调整时，被投资方采矿权的基础为此处收购价格减去其他资产、负债份额。

提问人：心海拂清风 时间：2017-05-11 06:57:18
假设乙公司是壳公司，乙公司子公司丙公司是一个石油开采生产的澳洲上市公司，类似于国内的两桶油能源公司，这样也不能认为构成业务？

回答人：chenyiwei
采矿公司作为“单一资产实体”，认为不构成业务。